臺灣高等法院高雄分院刑事裁定
111年度抗字第60號
抗  告  人  
即受刑人    薛瑞明



上列抗告人因聲請定其應執行刑案件，不服臺灣橋頭地方法院中
華民國111年1月21日裁定(111年度聲字第20號)，提起抗告，本
院裁定如下：
    主  文
抗告駁回。
    理  由
一、本件抗告意旨略以：在數罪併罰而有二裁判以上，應定其應
    執行刑之案件，法院所為刑之酌定，固屬自由裁量事項，然
    對於法律之內、外部界限，仍應受其拘束。原裁定就抗告人
    即受刑人薛瑞明（下稱抗告人）所犯附表所示25罪，據以定
    執行刑為有期徒刑10年2月，惟該裁定並未考量抗告人之生
    命有限，忽略伊有再社會化之可能等情，有違內部界限之法
    律目的及刑罰之公平性，已影響抗告人之權益而有損司法之
    公平性，爰抗告請求撤銷原裁定，重新為合情合理之裁定云
    云。
二、原裁定以抗告人因犯如附表所示之竊盜等25罪，經法院判處
    如附表所示之刑，其中如附表編號4、6、8、9、11所示為不
    得易科罰金之罪，如附表編號1、2、3、5、7、10、12、13
    為得易科罰金之罪，茲臺灣橋頭地方檢察署檢察官聲請就附
    表所示各罪定應執行刑，審酌上開規定要無不合，應予准許
    ，爰就徒刑部分裁定定其應執行刑為有期徒刑10年2月等語
    。
三、按數罪併罰之定應執行之刑，係出於刑罰經濟與責罰相當之
    考量，並非予以犯罪行為人或受刑人不當之利益，為一種特
    別的量刑過程。相較於刑法第57條所定科刑時應審酌之事項
    係對一般犯罪行為之裁量，定應執行刑之宣告，乃對犯罪行
    為人本身及所犯各罪之總檢視。除應考量行為人所犯數罪反
    應出之人格特性，並應權衡審酌行為人之責任與整體刑法目
    的及相關刑事政策，在量刑權之法律拘束性原則下，依刑法
    第51條第5 款之規定，採限制加重原則，以宣告各刑中之最
    長期為下限，各刑合併之刑期為上限，但最長不得逾30年，
    資為量刑自由裁量權之外部界限，並應受法秩序理念規範之
    比例原則、平等原則、責罰相當原則、重複評價禁止原則等
    自由裁量權之內部抽象價值要求界限之支配，使以輕重得宜
    ，罰當其責，俾符合法律授與裁量權之目的，以區別數罪併
    罰與單純數罪之不同，兼顧刑罰衡平原則。個案之裁量判斷
    ，除非有全然喪失權衡意義或其裁量行使顯然有違比例、平
    等諸原則之裁量權濫用之情形，否則縱屬犯罪類型雷同，仍
    不得將不同案件裁量之行使比附援引為本案之量刑輕重比較
    ，以視為判斷法官本於依法獨立審判之授權所為之量刑裁奪
    有否裁量濫用之情事。此與所謂相同事務應為相同處理，始
    符合比例原則與平等原則之概念，迥然有別（最高法院100
    年度台上字第21號判決意旨參考）。又法院定執行刑時，茍
    無違法律之內、外部界限，其應酌量減輕之幅度為何，實乃
    裁量權合法行使之範疇，自不得遽指為違法（最高法院102
    年度台抗字第932號裁定意旨參考）。
四、經查:
  ㈠原審以抗告人所犯如附表所示之25罪，經臺灣高等法院臺南
    分院、臺灣高等法院高雄分院、臺灣臺南地方法院及本院分
    別判處如附表所示之刑，並於附表所載之日期確定在案，有
    各該刑事判決書、臺灣高等法院被告前案紀錄表各1 份在卷
    可稽。另說明附表編號1、2、3、5、7、10、12、13所示之
    罪係得易科罰金之罪，其餘如附表編號4、6、8、9、11所示
    之罪則係不得易科罰金之罪，乃屬刑法第50條第1項但書第1
    款例外不得併合處罰之情形，惟此業經抗告人之前具狀聲請
    合併定應執行之刑，有抗告人於110年12月23日請求就得易
    科罰金之罪與不得易科罰金之罪合併定應執行刑之聲請書在
    卷可憑（見原執聲卷）。檢察官據以聲請定其應執行之刑，
    核其聲請為正當，應予准許。審酌法院定其應執行刑，應於
    各刑之最長期（即附表編號8所示有期徒刑1年1月）以上，
    除不得逾越法律之外部界限，即不得重於附表編號1至13所
    示各罪宣告刑之總和（有期徒刑13年9月）外，並應受內部
    界限之拘束，即不得重於附表編號2至3原所定之應執行刑有
    期徒刑7月、附表編號5原所定之應執行刑有期徒刑1年4月、
    附表編號6原所定之應執行刑有期徒刑1年8月、附表編號7原
    所定之應執行刑有期徒刑6月、附表編號9原所定之應執行刑
    有期徒刑2年6月、附表編號10原所定之應執行刑有期徒刑4
    月及與附表編號1、4、8、11、12、13所示各宣告刑之總和
    （即有期徒刑10年8月），暨考量抗告人所犯如附表所示罪
    質、犯罪態樣、犯罪時間間隔及抗告人所犯各罪，前於定應
    執行刑時已大幅減輕其刑度，於本件合併定其應執行刑時，
    如再予減輕，已不足彰顯抗告人整體犯行之應罰適當性等情
    狀，爰就所聲請之徒刑部分裁定定應執行之刑為有期徒刑10
    年2月。
  ㈡經核原審已審酌受刑人犯罪之情節及行為次數，對於受刑人
    所犯數罪為整體評價，而為上開定執行刑之裁定，難謂其裁
    量有違比例原則及平等原則等情，亦難認有與社會法律情感
    不符之處，尚無不合，應予維持。
五、抗告人仍執前詞，指摘原裁定所定之執行刑過重而不當，提
    起抗告，為無理由，應予駁回。
六、據上論結，應依刑事訴訟法第412條，裁定如主文。
中　　華　　民　　國　　111 　年　　3 　　月　　24　　日
                  刑事第九庭    審判長法  官  莊崑山
                                      法  官  惠光霞
                                      法  官  陳明富
以上正本證明與原本無異。
如不服本裁定應於送達後5日內向本院提出再抗告狀。
中　　華　　民　　國　　111 　年　　3 　　月　　24　　日
                                      書記官  馬蕙梅